臺灣高等法院臺中分院刑事判決　　94年度上更(一)字第158號
上　訴　人
即　被　告　甲○○
指定辯護人　林洸鍇　律師
上列上訴人即被告因違反毒品危害防制條例案件，不服台灣南投
地方法院中華民國93年7月30日第一審判決 （民國93年度訴字第
105號，起訴案號 ：台灣南投地方法院檢察署民國93年度偵字第
39號），提起上訴，經判決後，由最高法院發回更審，本院判決
如下：
    主  文
原判決撤銷。
甲○○故買贓物，累犯，處有期徒刑壹年。
    事  實
一、甲○○曾因贓物案件，經原審臺灣南投地方法院判處有期徒
    刑六月，又因竊盜案件，經同院判處有期徒刑一年，二案接
    續執行，於民國（下同）92年4月21日假釋付保護管束，於
    同年7月23日保護管束期滿，視為執行完畢。緣劉嘉良與陳
    俊豪（二人均於同案審結，各處有期徒刑捌月，均緩刑參年
    ，緩刑期內付保護管束，以上見一審卷第70頁）共同於同年
    12月3日上午3時30 分許，在南投縣名間鄉○街村○○路375
    號新街國小前，竊取被害人丙○○所承包之社區監視攝影機
    2 支〈市值約新台幣（下同）16,000元〉，得手後，二人攜
    往南投縣南投市軍功里之酒廠附近向甲○○兜售。詎甲○○
    仍不知悔改，明知劉嘉良與陳俊豪共同竊取而來之前揭社區
    監視系統攝影機2支，係來源不明贓物，竟以1,100元之代價
    故買之。
二、案經南投縣警察局南投分局報告台灣南投地方法院檢察署檢
    察官偵查起訴。
    理  由
一、訊之上訴人即被告甲○○堅詞否認有故買贓物之犯行，辯稱
    ：劉嘉良、陳俊豪二人持上開監視錄影機，請伊代為處理，
    伊拿1,100元給劉、陳二人，為購買的代價，伊不知錄影機
    係贓物云云，經查；（一）右揭證人即共同被告劉嘉良、陳
    俊豪如何於前揭時地竊得監視攝影器2支，後即持竊得之贓
    物與甲○○交易，因此換得現金等情，業據證人劉嘉良、陳
    俊豪迭於偵查及原審法院審理中結證屬實（見偵查卷第39號
    卷第66頁、第67頁、第69頁、原審法院93年6月23日、7月21
    日審理筆錄）。此外，警方據劉嘉良、陳俊豪之供述，前往
    甲○○住處尋獲被害人丙○○失竊之監視攝影機2支，為被
    告所供承不諱，並有照片2張在卷可憑（見偵查卷第42頁）
    ，足認劉嘉良、陳俊豪所述確與事實相符，應可採信。至劉
    嘉良、陳俊豪二人於原審法院審理時就前往被告甲○○住處
    出售竊得之監視錄影機之細節（前往幾次，係各別或共同前
    往）雖略有歧異（詳同院6月23日、7月21日審理筆錄），然
    此或因其等就該交易過程留意重點不同，甚或對部分事實記
    憶有欠明確，致前後未盡相符，惟並不影響讓售贓物基本事
    實之認定。(二)另查上開2支監視攝影機市價值16,000元，
    此據被害人丙○○於警訊時證述屬實（見偵查卷第39頁），
    則被告被告甲○○以現金1,100元之顯不相當價格，購得上
    開監視攝影機，主觀上應知該物品係來源不明之贓物甚明。
二、核上訴人即被告甲○○所為，係犯刑法第349條第2項之故買
    贓物罪。又被告甲○○曾因事實欄所示案件，經原審法院先
    後判處有期徒刑，經接續執行，於92年7月23日保護管束期
    滿，視為執行完畢等情，有台灣南投地方法院檢察署刑案資
    料查註紀錄表在卷可稽，其於有期徒刑執行完畢五年內，再
    犯有期徒刑以上之罪，為累犯，應依法加重其本刑。原判決
    予以論罪科刑，固非無見，上訴人上訴意旨仍執陳詞謂其無
    贓物之認知而指摘原判決不當，非有理由，惟原判決依起訴
    法條認定被告販賣毒品，尚與事實有違（理由後述）又被告
    買受所得之監視攝影機2支，為被害人丙○○所有非同案劉
    嘉良、陳俊豪所有，原判決竟予以宣告沒收，容有違誤，上
    訴雖未指摘及此，但原判決有前述可議之處，應由本院將原
    判決撤銷。爰審酌被告之素行、所得之利益、犯罪後否認犯
    行之態度等一切情狀，量處如主文第二項所示之刑。
三、公訴意旨另以：被告於上揭時地向劉嘉良、陳俊豪買受錄影
    機贓物時，除現金600元外，另以1包海洛因毒品作為買買之
    價款，因認被告另涉有販賣第一級毒品之罪嫌。惟：（一）
    訊據被告堅決否認有交付1包海洛因毒品予劉嘉良、陳俊豪
    作為買受錄影機之價款，而公訴人認被告有上述犯行，係以
    劉嘉良、陳俊豪之證詞為其依據。（二）經查：證人劉嘉良
    警訊稱：「共賣500元及一級毒品海洛因約值2,000元，我與
    陳俊豪各分得300元，然後一級毒品海洛因全部共同吸毒完
    ，是僅交易1次」；乃偵訊中再證稱（甲○○在何時、地把
    海洛因交給你？）是92年12月3日下午3.4點在軍功由酒廠附
    近，交易仍為1次；(見偵查卷67頁)唯在原審交互詰問下竟
    改稱竊取之監視器係分2次與被告交易換取毒品海洛因及現
    金，( 見原審卷167頁)是其供述顯然具嚴重矛盾之瑕疵。另
    查證人陳俊豪於警、偵訊明確供述係由劉嘉良於92年12月3
    日將竊取之監視器2組及鏡頭向被告換取600元（警訊稱500
    元）及1,000元毒品海洛因，於何處交易我不知道；在原審
    交互詰問卻改稱2組監視器係分2次與甲○○交易，且換取現
    金600 元及1,500元海洛因，並於第1次與劉嘉良一同向被告
    換取現金及毒品海洛因，是其供述顯然具有嚴重矛盾之瑕疵
    。綜上證人劉嘉良、陳俊豪之證述互有矛盾，2人供述交易
    情節不相符合，又未查扣海洛因毒品在案，無補強證據足證
    其真實性，且尚有諸多合理懷疑其證述不實而未達到排除合
    理之懷疑，臻於可確信之程度，即應為有利被告之推定。（
    三）另查證人劉嘉良、陳俊豪自承向被告換取之海洛因係於
    92年12 月3日下午5時或8時許於南投市集中營商圈廁所內以
    滲入香菸方式吸用完畢，唯渠等於92年12月4日、5日製件警
    訊筆錄時抽驗尿液，陳俊豪有毒品反應（詳原審卷第150、
    151頁），劉嘉良則未被檢驗出有吸食毒品之陽性反應，足
    認證人劉嘉良、陳俊豪自承向被告換取之海洛因2人共同吸
    用完畢等情，與尿液檢驗不符，亦可佐證二人供述非實在。
    （四）綜上被告辯稱未交付毒品與劉嘉良、陳俊豪二人，尚
    屬可信，此部分不能證明被告犯罪，因公訴人認此部分與贓
    物罪之間，有裁判上之一罪關係，故不另為無罪之諭知，另
    被告聲請傳訊證人林世煌、黃珮涵二人欲證明被告並無販賣
    毒品云云，已核無必要。併予敘明。
據上論斷，應依刑事訴訟法第369條第1項前段、第364條、第299
條第1項前段 、刑法第349條第2項、第47條，罰金罰鍰提高標準
條例第1條前段，判決如主文。
本案經檢察官乙○○到庭執行職務。
中　　華　　民　　國　　94　　年　　12 　月　　14 　　日
            刑事第六庭  審判長法  官  李  文  雄
                              法  官  劉  連  星
                              法  官  黃  永  祥
上列正本證明與原本無異。
檢察官得上訴。
被告不得上訴。
如不服本判決應於收受送達後十日內向本院提出上訴書狀，其未
敘述上訴之理由者並得於提起上訴後十日內向本院補提理由書（
均須按他造當事人之人數附繕本）。
                              書記官  林  明  冬
中　　華　　民　　國　　94　　年　　12 　月　　15     日
                                                      Ａ
